【裁判字號】    95,簡上,1260
【裁判日期】    951130
【裁判案由】    竊盜
【裁判全文】
臺灣高雄地方法院刑事判決            95年度簡上字第1260號
上  訴  人
即  被  告  乙○○
上訴人即被告因竊盜案件，不服本院高雄簡易庭民國95年9月25
日95年度簡字第5957號第一審簡易判決（聲請案號：臺灣高雄地
方法院檢察署95年度速偵字第531 號），提起上訴，嗣因被告就
被訴事實為有罪之陳述，經本院合議庭告知簡式審判程序意旨，
並聽取公訴人及被告意見後，裁定依簡式審判程序審理，判決如
下：
    主    文
上訴駁回。
乙○○緩刑年，並應立悔過書壹份。
    犯罪事實
一、本案經本院合議庭審理結果，認第一審簡易判決認事用法及
    量刑均無不當，應予維持，並引用第一審判決書記載之事實
    、證據及理由（如附件）。
二、核上訴人即被告乙○○所為，係犯刑法第320 條第1 項之普
    通竊盜罪。爰審酌被告正值壯年，不思勞力正當工作，僅因
    貪圖一己私利，而竊取他人財物，造成被害人財產權之損失
    ，法紀觀念薄弱，惟念其犯後坦承犯行，尚知悔悟，所竊得
    之手機復已返還予被害人等一切情狀，量處如主文所示之刑
    ，並考量被告僅高職肆業，所受教育程度不高，經濟狀況不
    佳等情狀，認原審量處有期徒刑3 月，並諭知易科罰金之折
    算標準，量刑亦甚妥適。上訴人即被告上訴意旨略以：被告
    深具悔意，並向被害人甲○○道歉，蒙被害人諒解，被告已
    知所警惕，無再犯之虞，因需扶養2 子，經濟困頓，無力繳
    納易科罰金，懇請從輕處理云云。惟上訴人即被告係於原審
    判決後，始向被害人道歉而得被害人諒解，是原審判決時，
    自無從考量該情事，故原審判決並無違誤，上訴人之上訴為
    無理由，應予駁回。末查，本院復審酌被告於民國82年間固
    因違反麻醉藥品管理條例案件，經本院以82年度易字第1571
    號於82年1 月30日判處有期徒刑5 月確定，於82年5 月25日
    易科罰金執行完畢；於84年間，因賭博案件，經本院以84年
    度雄簡字第1018號於85年1 月29日判處罰金10,000元確定，
    於85年2 月15日繳清罰金執行完畢，惟自該時起，期間歷經
    結婚及離婚，迄今並無其他犯罪紀錄，有臺灣高等法院被告
    全案紀錄表及被告戶籍謄本各1 份在卷可參，足見被告供稱
    ：其前因少不更事而觸犯刑法，自結婚後即再無犯罪等語，
    實屬實情；再其犯罪手段尚非惡劣，所竊手機1 支已交還與
    被害人，且得被害人之諒解，表示不再追究，並願意原諒被
    告等語，有本院95年11月22日審理筆錄1 份在卷可稽；又考
    量被告之犯罪動機、目的，係因失業，經濟狀況不佳，且需
    扶養2 子，現已有正當穩定工作，此有被告所提工作證、薪
    資袋及戶籍謄本影本各1 份附卷可佐，及參酌其所生危害程
    度、智識及生活狀況等一切情狀，認被告經此教訓，當知警
    惕而無再犯之虞，是綜核各情，認所宣告之刑，以暫不執行
    為適當，併予宣告緩刑3 年，另並命其書立悔過書1 份，使
    有深切反省、改過遷善契機。
據上論斷，應依刑事訴訟法第455 條之1 第3 項、第368 條、第
273 條之1 第1 項，刑法第74條第1 項第2 款、第2 項第2 款，
判決如主文。
中    華    民    國    95    年    11    月    30    日
                刑事第十五庭  審判長法  官  唐照明
                                    法  官  周宛瑩
                                    法  官  洪乙心
以上正本證明與原本無異。
不得上訴。
中    華    民    國    95    年    11    月    30    日
                                    書記官  吳良美


司法院資訊處製作；財團法人民間司法改革基金會備份。
